# 问关于不丧失控制权处置子公司长期股权投资的成本问题？

提问人：grey555 时间：2019-08-25 10:22:01
资料回顾：2×17年 6 月 30 日甲公司取得丙公司 80%的股权，初始投资成本为 8600 万元。购买日可辨认净资产公允价值 9800 万元。假定，2×18年 12 月 31 日，甲公司以银行存款 2600 万元的价格出售丙公司 25%的股权，该日可辨认净资产公允价值 12000 万元，但是仍然控制丙公司。
甲公司个别报表账务处理
关于长期股权投资成本计算我发现有两种算法，网上也都有案例，第一种：
8600*25%=2150. 第二种：8600/80%*25%=2687.5。
请教陈版主，到底哪种方法是正确的。

回答人：chenyiwei
一般理解应是第二种。请注意区分 “处置丙公司 25% 股权” 和“处置本公司所持丙公司股权的 25%” 的区别。